【裁判字號】    98,台非,340
【裁判日期】    981203
【裁判案由】    公共危險
【裁判全文】
最高法院刑事判決              九十八年度台非字第三四０號
上  訴  人  最高法院檢察署檢察總長
被      告  甲○○
上列上訴人因被告公共危險案件，對於台灣高雄地方法院中華民
國九十八年二月二十三日第一審確定簡易判決（九十八年度審交
簡字第五四０號，聲請簡易判決處刑案號：台灣高雄地方法院檢
察署九十七年度撤緩偵字第四五六號），認為違背法令，提起非
常上訴，本院判決如下：
    主  文
上訴駁回。
    理  由
非常上訴理由稱：「按起訴之程序違背規定者，應諭知不受理之
判決，刑事訴訟法第三百零三條第一款有明文規定。又被告於緩
起訴期間內，有違背刑事訴訟法第二百五十三條之二第一項各款
之應遵守或履行事項者，檢察官始得依職權或依告訴人之聲請撤
銷原處分，繼續偵查或起訴，同法第二百五十三條之三第一項第
三款亦定有明文。查本件被告甲○○因酒醉駕駛，犯有刑法第一
百八十五條之三之罪，經台灣高雄地方法院檢察署檢察官以九十
六年度偵字第二六九七一號為緩起訴處分，緩起訴期間為一年，
並命被告於收受緩起訴命令通知書之三個月內，向財團法人『犯
罪被害人保護協會高雄分會』分五期，每月一期支付新台幣（下
同）九千元。嗣經被告於民國九十七年四月二十五日及同年五月
二十六日向該專戶分（別）繳納九千元，有繳納書收據聯二紙可
稽。然因被告事後未繼續繳納，經該署通知後仍未履行，該署檢
察官遂以九十七年度撤緩字第四七二號撤銷原緩起訴之處分，並
於九十七年十一月十一日付郵送達，惟被告於九十七年十一月十
二日收受該撤銷緩起訴處分書後，隨即於同年月十四日，前往該
署繳納剩餘之三期款項予公庫，總計二萬七千元，有該署自行收
納款項統一收據聯一紙可稽，但該署檢察官卻又於九十七年十二
月一日，以九十七年度撤緩偵字第四五六號向台灣高雄地方法院
聲請簡易判決處刑。次查該署檢察官於撤銷緩起訴處分後，既同
意讓被告繳納原訂緩起訴處分條件所定之公益捐款，且就前案剩
餘款項二萬七千元開立該署繳納緩起訴處分金通知單予被告，改
命一次繳付國庫，應認已有再諭知被告緩起訴處分之意思表示，
依法自應重新製作緩起訴處分書送達予被告；亦即本件撤銷緩起
訴重行偵查之結果，已再次對被告為緩起訴之處分，依法須俟日
後被告復發生法定撤銷緩起訴處分之事由時，始得再次重行偵查
起訴或聲請簡易判決處刑。是本件檢察官聲請簡易判決處刑之程
序明顯違背法律規定，而原審法院未以其聲請簡易判決處刑之程
序違背規定，為不受理之判決，竟從實體上判處被告上開之刑，
自有判決不適用法則之違背法令。案經確定，且不利於被告。爰
依刑事訴訟法第四百四十一條、第四百四十三條提起非常上訴，
以資救濟及糾正。」等語。
本院按：檢察官為緩起訴處分者，得命被告於一定期間內向公庫
或指定之公益團體、地方自治團體支付一定之金額；被告於緩起
訴期間內違背前開應履行之事項者，檢察官得依職權撤銷原緩起
訴處分，繼續偵查或起訴；檢察官依前開規定為緩起訴或撤銷緩
起訴處分者，應製作處分書敘述其處分之理由，以正本送達於告
訴人、告發人、被告及辯護人；被告接受撤銷緩起訴處分書後，
得於七日內以書狀敘述不服之理由，經原檢察官向直接上級法院
檢察署檢察長或檢察總長聲請再議。刑事訴訟法第二百五十三條
之二第一項第四款、第二百五十三條之三第一項第三款、第二百
五十五條第一項前段、第二項前段、第二百五十六條之一第一項
分別定有明文。經查，本件檢察官就被告甲○○於九十六年七月
六日二十時三十九分許被警查獲之酒駕犯行，於九十六年十一月
五日訊問時，當庭告知被告為緩起訴處分，期間一年，並於確定
後三個月內向財團法人犯罪被害人保護協會高雄分會（下稱高雄
被害人保護分會）繳交四萬五千元，以每月為一期，一期繳納九
千元，分五期支付，經被告當庭同意，其後並以九十六年度偵字
第二六九七一號緩起訴處分書予被告緩起訴處分。詎被告於收受
台灣高雄地方法院檢察署（下稱高雄地檢署）之繳納緩起訴金通
知後，僅於九十七年四月二十五日及同年五月二十六日各向高雄
被害人保護分會所設專戶繳納九千元，其後即未按期繼續繳納，
經該署郵寄執行通知書催繳，被告仍未履行，高雄地檢署檢察官
遂以被告於緩起訴期間內違背應履行之事項為由，依職權以九十
七年度撤緩字第四七二號撤銷緩起訴處分書，撤銷原緩起訴處分
，並於同年十一月十一日將該處分書送達予被告，被告於同年月
十二日收受該處分書後，始於同年月十四日前往高雄地檢署，請
求繳納所剩三期共二萬七千元之緩起訴金，該署檢察官乃書具繳
納緩起訴金通知單，同意由該署出納室向被告收取二萬七千元之
緩起訴金，嗣該署檢察官於九十七年十二月一日，又以九十七年
度撤緩偵字第四五六號聲請簡易判決處刑書就被告前開酒駕犯行
，向原審法院聲請簡易判決處刑，有前開檢察官之訊問筆錄、緩
起訴處分書、繳納緩起訴金通知單、撤銷緩起訴處分書、簽、聲
請簡易判決處刑書及高雄地檢署函、通知、送達證書、付郵證明
、自行繳納款項統一收據暨第一商業銀行存款存根聯可稽。被告
於經檢察官予以緩起訴處分後，僅依緩起訴條件繳納部分之緩起
訴金，即未繼續繳納，經高雄地檢署催繳後仍不履行，則該署檢
察官以被告在緩起訴期間內違背應履行之事項為由，依職權撤銷
原緩起訴處分，於法即無違誤。嗣該署檢察官雖於被告收受前開
撤銷緩起訴處分書後，在該處分尚未確定前，又因被告之請求，
同意其繳納所餘之緩起訴金，但被告既未於法定期間內就該「撤
銷緩起訴處分」之處分（下稱原處分）聲請再議，檢察官亦未撤
銷其原處分，則原處分即因再議期間之經過而確定。高雄地檢署
檢察官乃於原處分確定後，認被告本件酒駕犯行已明，向原審法
院聲請簡易判決處刑，原審法院並據以論處被告犯不能安全駕駛
動力交通工具罪刑，於法即均無不合。原判決並無非常上訴意旨
所指摘之違法情形存在，非常上訴意旨執以指摘，不無誤會，難
認為有理由，應予駁回。
據上論結，應依刑事訴訟法第四百四十六條，判決如主文。
中    華    民    國  九十八  年  十二    月    三    日
                      最高法院刑事第六庭
                          審判長法官  謝  俊  雄
                                法官  陳  世  雄
                                法官  魏  新  和
                                法官  吳  信  銘
                                法官  徐  文  亮
      本件正本證明與原本無異
                                      書  記  官
中    華    民    國  九十八  年  十二    月    八    日
                                                      R


司法院資訊處製作；財團法人民間司法改革基金會備份。
